Inventaris van het archief van dr.ir. A. Vondeling [levensjaren 1916-1979], 1936-1979
Nationaal Archief, Den Haag
Collectie 346 A. Vondeling
Vondeling
1936-1979
C24586
13.95 meter; 367 inventarisnummers.
Normale geschreven, getypte en gedrukte documenten.
Nationaal Archief, Den Haag
Vondeling, Anne, 1916-1979
De PvdA-politicus Anne Vondeling was Minister van Landbouw in de periode 1952-1956, Minister van Financiën van 1965 tot 1966 en voorzitter van de Tweede Kamer van 1972 tot 1979. Zijn archief bevat politieke stukken, zoals over zijn lidmaatschap van de Tweede Kamer, zijn lidmaatschap van de Partij van de Arbeid en andere politieke functies. Er zijn stukken over landbouwkunde en mediabeleid. Er is persoonlijke correspondentie en er zijn diverse stukken over de kabinetsformaties vanaf 1945 tot 1973, met name van de formatie van de kabinetten Cals (1965), Zijlstra(1966) en Den Uyl(1973).
Archiefvorming
Geschiedenis van het archiefbeheer
De verwerving van het archief
Het archief is door schenking verworven.
2.21
Aanwijzingen voor de gebruiker
Openbaarheidsbeperkingen
Volledig openbaar.
Materiële beperkingen
Aanvraaginstructie
Openbare archiefstukken kunnen online worden aangevraagd en gereserveerd. U kunt dit ook via de terminals in de studiezaal van het Nationaal Archief doen. Om te kunnen reserveren dient u de volgende stappen te volgen:
U maakt een profiel aan op www.gahetna.nl, en logt vervolgens in
Via de archiefinventaris (alleen de beschrijvingen met rode nummers) selecteert u het gewenste archiefstuk door op de knop 'Reserveren' te klikken
In het volgende scherm geeft u aan op welke dag u het archiefstuk wilt inzien
Indien u zich bevindt in de studiezaal en een tafelnummer heeft ontvangen kunt u dit nummer vermelden. Als u geen tafelnummer heeft kunt u tafelnummer 777 laten staan
Vervolgens bevestigt u uw reservering door deze te versturen.
Verwant materiaal
Beschikbaarheid van kopieën
Beschrijving van de series en archiefbestanddelen
- Archief van Dr. Anne Vondeling (1916-1979).
  - Scriptie en praktijkverslag van een stage aan de Wilhelminapolder ter bestudering van de melkprijsbepaling aldaar., 1936.; 1
  - Stukken betreffende een artikel over de "Optimale Bedrijfsgrootte" in het kader van een studie aan de landbouwhogeschool in Wageningen., 1938-1941.; 2
  - Dossier betreffende de totstandkoming van een dissertatie over de Noord- Oostpolder., 1941-1947.; 3
  - Dossier met stukken over landbouwpolitiek in het algemeen, genummerd 1-30., 1951-1964.; 4
  - Diverse dossiers betreffende onderzoekingen naar de bestemming, indeling en agrarische bedrijfsvoering in de Noord- Oostpolder., 1937-1958.; 5
  - Stukken betreffende pachtzaken., 1948-1960.; 6
  - Stukken betreffende landbouwvestiging., 1946-1958.; 7
  - Stukken betreffende "Agrarische politiek vanaf 1947". Getafeld., 8
  - Series "gedocumenteerde stukken", geplaatst in genummerde ordners., 9-27
    - "Werkgroep Markt-, Prijs- en Afzetpolitiek". 1958., 9
      Genummerd.
    - "Werkgroep Vondeling" ( Wetsontwerp vennootschapstructuur). Februari 1970, 10
      Zie ook nr. 151.
    - "Wijzigingen grond- en kieswet". 1967., 11
    - Omslag. nr. 5: "Partijberaad 1959-1961"van de Partij van de Arbeid., 12
    - Omslag nr. 7: "Grond- en Pachtpolitiek, wetgeving grondgebruik". Genummerd en getafeld. 1948-1953, 13
    - Omslag nr. 8: "Rechtshandelingen met betrekking tot landbouwgronden". Genummerd en getafeld. 1948-1956, 14
    - Omslag nr. 9: E.E.G., Noorden, Nederland- Duitsland". 1961. Genummerd en getafeld., 15
      Vergelijk "Euregio", nr. 283.
    - Omslag nr. 18: "Agrarische programma's". Genummerd en getafeld. 1946-1953, 16
    - Omslag nr. 19: "Pachtzaken" 1960., 17
    - Omslag nr. 21: "Landbouwvoorlichting". Genummerd en getafeld. 1943-1976, 18
    - Omslag nr. 22: "Landbouwvoorlichting". Genummerd en getafeld. 1956-1961, 19
    - Omslag nr. 30: "Landbouwprogramma's". Genummerd en getafeld. 1937-1961, 20
    - Omslag nr. 33: "Beloning in de landbouw". Genummerd en getafeld. 1949-1956, 21
    - Omslag nr. 35: "Kleine boeren". Genummerd en getafeld. 1936-1959, 22
    - Omslag nr. 36: "Raad van Europa". Genummerd en getafeld. 1955-1972, 23
    - Omslag nr. 37: "Wiardi Beckmanstichting: richtlijnen van communicatie". 1947-1957., 24
    - Omslag nr. 37: Zuiderzeepolders. 1968-1970., 25
    - Omslag nr. 47: Friese voordrachten en voordrachten over Friese beweging. 1944-1971 en z.j., 26
    - Omslag nr.47: Vereniging van Landbouwboekhoudkundige bureaus; Friese Maatschappij van Landbouw. 1968-1973., 27
  - Radiopraatjes. Genummerd en getafeld., 1946-1966; 28-30
    - Voor het platteland. 1946-1966., 28
    - Keuren en kiezen. 1959-1960., 29
    - Diversen. 1958-1968., 30
  - Eigen artikelen. Genummerd en getafeld., 1940-1970; 31
  - Redevoeringen ("Inleidingen") Genummerd en getafeld., 1940-1972; 32-44
    - Over de landbouw. 1946-1962., 32
    - In internationaal verband. 1953-1974. Getafeld tot 1962., 33
    - Voor de Partij van de Arbeid. 1948-1971., 39
    - Als minister van Financiën. 1965-1966., 40
    - Als minister van Landbouw, Visserij en Voedselvoorziening. 1958., 41
    - Diversen. 1958-1962., 42
    - Voor scholen. 1940-1972., 43
    - Voor afdelingen. 1946-1964., 44
  - Dossiers, geordend op titel in alfabetische orde., 45-110
    - Algemene beschouwingen begroting. 1963, 1964., 45
    - Algemene beschouwingen begroting. 1965., 46
    - Algemene beschouwingen begroting. 1971-1973., 47
    - Belastingpolitiek. 1957-1978., 48
    - Brieven, 49
      1. Diversen.
      2. Als minister van Landbouw, Visserij en Voedselvoorziening.
    - "Van Cadzand tot het Nieuweschans". Fietstocht verkiezingen 1972., 50
      Zie ook nr. 139.
    - "Van Cadzand tot het Nieuweschans". Fietstocht verkiezingen 1977., 51
      Zie ook nr. 159.
    - "Cals- club", betreft overlijden van J. Cals. 1971., 52
    - Sportclub Cambuur. 1964-1971., 53
      Zie ook nr. 185.
    - Commerciële televisie. 1961, 1962 en z.j., 54
    - Correspondentie met de stichting Je Maintiendrai, afdeling Friesland. 1952-1953., 55
      Zie ook: Friese Pers, Friese Koerier, nr. 66.
    - Commissie Kiezersonderzoek en presentatie van de Partij van de Arbeid. 1963-1966., 56
    - Idem. 1960-1969., 57
    - Idem. NIPO- rapporten 1965-1969., 58
    - Consumentenbelangen. 1961-1962., 59
    - "Curiosä. 1965-1966., 60
    - Congres Partij van de Arbeid. 1970-1971., 61
    - Eigen werk: speeches. 1973-1974. (als Kamervoorzitter)., 62
    - Eigen werk: speeches 1971., 63
    - Europese politiek: - de landbouw in het E.E.G.- verdrag. 1958., 64
      - Diversen.
      1966-1970.
    - Financiering land- en tuinbouw. 1956-1959., 65
    - Friesche Courier, Friese Pers B.V. 1948-1956; 1973., 66
    - Grondpolitiek onroerend goed. 1951-1973., 67
    - Interviews. 1962-1966., 68
    - Kabinetsformaties: documentatie 1945-1957., 69
    - Kabinetsformatie 1963., 70
    - Kabinetsformatie Cals- Vondeling 1965., 71
    - Kabinetsformatie Zijlstra. 1966-1967., 72
    - Kabinetsformatie Den Uyl. 1973., 73
      Voor kabinetsformatie 1977 zie nr. 216.
    - Kernenergie. 1973., 74
    - Krantenpolitiek. 1971-1973., 75
    - Landbouw, diversen. 1951-1958., 76
    - Mandement van de bischoppen 1954., 77
    - Van der Meulen, controverse over zijn verslag inzake de melkprijs in het Fries Landbouwblad. 1950-1951., 78
    - Miljoenennota en dekkingsplan. 1967., 79
    - Ministerie van Financiën. 1965-1966., 80
    - Monetaire kwesties. 1971-1972., 81
    - Artikelenreeks "Moderne landbouwpolitiek. 1959-1960., 82
    - Noorden des lands. 1953-1969., 83
    - N.V.V. 1972-1978., 84
    - Organisatie departement van Landbouw, Visserij en Voedselvoorziening 1958-1959., 85
    - Olie en gas. 1966., 86
    - Overheidsefficiëncy (commissie van de Partij van de Arbeid). 1965-1970, 87
    - Overleg ministers- fractie Partij van de Arbeid over positie minister in het kabinet Drees. 1958., 88
    - Onderwijs: herstructurering hoger onderwijs. 1968-1969., 89
    - Partijpolitiek. 1961-1971., 90
    - Partijbestuur. 1969-1970., 91
    - Partijpolitiek. 1966-1969., 92
    - Publiekrechtelijke Bedrijfsorganisatie. 1947-1962., 93
      Zie ook nr. 115.
    - Politieke programma's andere partijen. 1945-1966., 94
    - Persoonlijke zaken. 1958., 95
      Betreft semi- officiële briefwisseling.
    - Raad van Europa. 1961-1962., 96
    - Reizen naar Polen en Israël. 1969-1975., 97
    - Reacties op een artikel over de Nederlandse Bank in Economisch- Statistische Berichten. 1973., 98
      Zie ook nr. 242.
    - S.E.R. 1959: besteding en conjunctuurpolitiek., 99
    - Speculatiewinstbelasting. Ontwerpwet 1966., 100
    - Stafbesprekingen van het departement van Landbouw, Visserij en Voedselvoorziening. 1958., 101
    - Stafbesprekingen van het departement van Financiën. 1965-1966., 102
    - Correspondentie met ir. Trousselot. 1958-1959., 103
    - Toespraken en interviews. 1959-1964., 104
    - U.N. Charter Review Conference. 1954., 105
    - Verkiezingen 1959., 106
    - Verkiezingsbrochure Partij van de Arbeid. 1947-1954., 107
    - Verkiezingsdocumentatie. 1967., 108
    - Nasmaak en Voorproef: concept- tekst 1969., 109
    - Nasmaak en Voorproef: correspondentie en recensies., 110
  - Stukken betreffende zijn lidmaatschap van een comité van aanbeveling van een vriendenkring van het revalidatiecentrum Hoogstraat., 1972-1978.; 111
  - Kranten en brochures uit oorlog en bevrijding., 1940-1945.; 113
  - Caricaturen uit kranten., 1950-1960.; 114
  - Dossier "P.B.O.", 1950-1960.; 115
    Zie ook nr. 93.
  - Dossier "ministersbenoeming, 1958".; 116
  - Diversen, ongeordend in een map "privé-zaken"., 1968-1969.; 117
  - Briefwisseling., 118-132
    - Over 1965. Alfabetisch geordend., 118
    - Over 1966. Alfabetisch geordend., 119
    - 1965-1966. Kleine dossiers, gevormd tijdens zijn ministerschap van Financiën over het kabinetsbeleid., 120
    - Kladnota's. 1965-1966., 121
    - Diversen inzake het kabinet Cals 1966: regeringssamenstelling; beantwoorde vragen; kranteknipsels., 122
    - Correspondentie, gevoerd naar aanleiding van een rubriek "de Brievenbus", georganiseerd door Het Vrije Volk. 1963., 123
    - Correspondentie van het Tweede Kamerlid Vondeling, 1966-1972., 124
      A-L
    - Idem, 125
      M-Z
    - Correspondentie 1972-1976., 126-129
      - A-F, 126
      - G-L, 127
      - M-U, 128
      - V-Z, 129
    - Correspondentie 1976-1978., 130-132
      - A-E, 130
      - F-M., 131
      - N-Z, 132
  - Stukken betreffende zijn lidmaatschap van de Tweede Kamer., 133-158
    - Dossier "Miljoenennota" 1966-1974., 133
    - Correspondentie over een werkgroep stenografische dienst. 1973., 134
    - Dossier "Universiteit Noorden des Lands of Rotterdam". 1971-1974., 135
    - Dossier inzake een Vietnambetoging 1973., 136
    - Dossier over de invoering van het Fries als voertaal op scholen. 1972., 137
    - Dossier "Redactie Socialisme en Democratië. 1972., 138
    - Verkiezingsfietstocht 1972., 139
      Zie ook nr. 50.
    - Wetgeving collegelden en universiteitsstructuur: documentatie 1972., 140
    - Stukken betreffende de fractiecommissie grondaccumulatie., 141
    - Diversen, gesorteerd onder de rubriek "wetenswaardigheden". 1971 en z.j., 142
    - Dossier "Gasbeheer" 1972., 143
    - Correspondentie, ongeordend. 1963., 144
    - Correspondentie, chronologisch. 1962-1972., 145
    - Dossier "Ombudswerk"., 146
    - Stukken betreffende een brochure van "Isidoor" over de Nederlandse Antillen. 1973., 147
    - Mapje "Reisprullariä., 148
    - Algemene fractie- aangelegenheden; fractiebureau. 1971., 149
    - Dossier "Selectieve investeringsheffing. 1974., 150
    - Dossier "Werkgroep Vondeling" (Wetsontwerp op de vennootschapstructuur). 1971., 151
      Zie ook nr. 10.
    - Dossier "Wet kapitaalsuitgaven publiekrechtelijke lichamen". Deel 1. 1971., 152
    - Dossier "Wet kapitaalsuitgaven publiekrechtelijke lichamen". Deel 2. 1971., 152A
    - Rubriek "Initiatiefontwerpen". 1963-1965., 153
    - Varia., 154
    - Redevoering bij het afscheid van Van Thiel en andere zaken. 1971., 155
    - Stukken betreffende een NIPO- marktonderzoek in Scheveningen. 1963., 156
    - Stukken betreffende reacties op een televisiepraatje. 1965., 157
    - Stukken betreffende een onderzoek van de Nijmeegse werkgroep Duynstee naar de ontstaansgeschiedenis van het kabinet- Cals. 1973., 158
  - Stukken betreffende zijn lidmaatschap van de Partij van de Arbeid., 159-181
    - Dossier "Verkiezingsfietstocht 1977"., 159
      Zie ook nr. 51.
    - Varia., 160
    - Brochures. Uitgegeven door de Wiardi Beckmanstichting., 161
    - Verslagen en vergaderingsstukken., 162
    - Defensiezaken. Congres over vrede en veiligheid in 1978., 163
    - Archivalia betreffende het Fonds voor Bijzondere Activiteiten. 1978., 164
    - Rubriek Partijbestuur. 1975-1978., 165
    - Rubriek Fractie. 1975-1978., 166
    - Rubriek Gewest Friesland. 1975-1978., 167
    - Brochures, uitgegeven door de Wiardi Beckmanstichting., 168
    - Verslagen en vergaderstukken, gedrukt. 1e deel., 169
    - Verslagen en vergaderstukken, gedrukt. 2e deel., 170
    - Concept- beginselprogramma's en vergaderstukken. 1970-1978., 171
    - Propaganda- brochures. 1e deel., 172
    - Propaganda- brochures. 2e deel., 173
    - Stukken betreffende de partijraad. 1977., 174
    - Stukken betreffende plannen tot een landelijk socialistisch dagblad. 1975., 175
    - Stukken betreffende plannen tot een landelijk socialistisch dagblad. 1975., 176
    - Verslagen van het overlegorgaan P.v.d.A.- P.P.R.- D66. 1973., 177
    - Stukken betreffende een lezing op een demonstratief congres. 1963., 178
    - Ingekomen brieven n.a.v. statenverkiezingen 1966., 179
    - Dossier inzake de afdeling Ameland. 1973., 180
      Zie ook nr. 187.
    - Dossier "Partijbestuur". 1979., 181
  - Stukken betreffende beleidsontwikkeling in het Noorden des Lands., 1970-1975.; 182
  - Stukken betreffende zijn lidmaatschap van het bestuur van de Stichting Afzetsbevordering van Landen in Ontwikkeling A.B.A.L., 1970-1978; 183-184
    - Deel 1., 183
    - Deel 2., 184
  - Stukken betreffende zijn lidmaatschap van het bestuur van de Stichting Sportclub Cambuur., 1970-1978.; 185
    Zie ook nr. 53.
  - Diversen inzake de Partij van de Arbeid., 186
  - Documentatie inzake de Waddenzeecommissie., 1970-1973.; 187
    Zie ook nr. 180.
  - Stukken betreffende zijn lidmaatschap van het curatorium van de Wiardi Beckmanstichting., 1971-1979.; 188-189
    - 1971-1975, 188
    - 1975-1979, 189
  - Stukken betreffende een artikel over de controle van gemeentefinanciën., 1970-1973.; 190
  - Stukken betreffende zijn commissariaat van de Friese Pers B.V., 1964-1979.; 191-196
    Zie ook de nummers 55, 66 en 278.
    - 1964-1969, 191
    - 1970-1971, 192
    - 1971-1973, 193
    - 1973-1976, 194
    - 1977-1978, 195
    - 1978-1979, 196
  - Stukken betreffende zijn voorzitterschap van de Tweede Kamer., 1971-1979.; 197-259
    - Publicaties en redevoeringen., 197
    - Interviews, met dossiers inzake repercussies van als voorzitter gedane politieke uitlatingen., 198
    - Dossiers "Persaangelegenheden", inzake journalistieke ethiek t.a.v. politici., 199
    - Stukken betreffende zijn voorzitterschap van een commissie "Duidelijke Taal". 1e deel., 200
    - Stukken betreffende zijn voorzitterschap van een commissie "Duidelijke Taal". 2e deel, 201
    - Dossier: "Spreiding rijksdiensten" en P.T.T., 202
    - Dossier: "Weigering contraseign" inzake de houding van minister van Justitie Van Agt bij de aanneming van een wet op de abortus. 1976., 203
    - Dossier: "Gijzelingsacties"., 204
    - Dossier: "Wet op de onderbreking van zwangerschappen"., 205
    - Stukken betreffende zijn bijwoning van de onafhankelijksfeesten van Suriname. 1975., 206
      Bevat tevens een grammofoonplaat, zie inventarisnummer 206ED.
    - Opnames van de voor- en achterzijde van de grammofoonplaat in inventarusnummer 206. De voorzijde is het Surinaams Volkslied uitgevoerd door de Militaire Kapel, de achterzijde is het Surinaams Volkslied gezongen door Mannenkoor De Harmonie., 206ED
      De opnames zijn in het e-Depot ondergebracht, maar vanwege auteursrechten niet online beschikbaar.
    - Stukken betreffende een bezoek van een Poolse delegatie aan Nederland. 1975., 207
    - Stukken betreffende een reis van een kamerdelegatie naar China. 1975., 208
    - Stukken betreffende een bezoek van een kamerdelegatie aan Indonesië. 1974., 209
    - Stukken betreffende een bezoek van een Indonesische delegatie aan Nederland en protesten Amnesty International tegen politieke gevangenen in Indonesië. Gerubriceerd. 1978., 210-211
      - 1e deel., 210
      - 2e deel., 211
    - Stukken betreffende de Stichting Jongeren Vrijwilligerscorps., 212
    - Rubriek Philips Gloeilampenfabrieken N.V.., 213
    - Stukken betreffende zijn boek "Tweede Kamer, Leeuw of Lam?"., 214
    - Rubrieken "Algerijëen "Midden Oosten"., 215
    - Stukken betreffende de Kabinetsformatie van 1977. Gerubriceerd., 216
    - Ingekomen circulaires en drukwerken., 217
    - Stukken betreffende werkzaamheden van een gespreksgroep Polak inzake wetgevingspolitiek. 1978-1979., 218
    - Stukken betreffende regelingen bij de opening van de Staten- Generaal. 1975-1978., 219
    - Dossier: "Grondpolitiek". 1975-1977., 220
      Betreft ook de ministercrisis binnen het Kabinet- Den Uyl.
    - Dossier: "Comptabiliteit van de Kamer". 1972., 221
    - Enquête onder kamerleden over bespeurde invloed van de kamer op de werkwijze van het ministerie. 1976., 222
    - Stukken betreffende colleges voor een Course for British Civil Servants in het Rijksbestuursstudiecentrum. 1973-1976., 223
    - Dossier: "E.E.G.- landbouwbeleid" 1976., 224
    - Stukken betreffende een enquête onder secretarissen- generaal over bij departementen aanwezige wenselijkheden t.a.v. de werking van het parlement. 1976., 225
    - Dossier: "Lockheedaffairë. 1976., 226
    - Dossier: "Regelingen staatsbezoeken". 1976., 227
    - Dossier: "Subsidiëring politieke partijen dor overheid". 1978., 228
      Betreft subsidiëring van o.a. Wiardi Beckmanstichting.
    - Dossier: "Afsluiting Oosterschelde" 1975-1976., 229
    - Dossier: "Kabinetscrisis om grondprijs" 1977., 230
    - Dossiers inzake noodlijdende bedrijven: Werkspoor, Thomassen en Drijvers Verblifa etc. 1967-1971., 231
    - Stukken betreffende een campagne van Amnesty International tegen het martelen. 1978., 232
    - Dossier: "Pensioenen politieke ambtenaren". 1978., 233
    - Stukken betreffende Vondelings 25- jarig kamerlidmaatschap. 1974., 234
    - Stukken betreffende een voorstel tot invoering van een postbank., 235
      19..
    - Dossier: "Reconstructie voormalige mijnterreinen". 1977., 236
    - Dossier inzake een enquête "carriéreplanning kamerleden". 1975., 237
    - Stukken betreffende protesten tegen het uit de vaart nemen van een voetveer bij Millingen aan de Rijn. 1977., 238
    - Dossier: "Gedragscode voor politicï. 1978., 239
    - Dossier: "Kernenergie" 1977., 240
    - Dossier: "Openbaar vervoer"., 241
    - Stukken betreffende een artikel over de Nederlandse Bank in Economisch- Statistische Berichten. 1973., 242
      Zie ook nr. 98.
    - Stukken betreffende protesten van natuurbeschermers tegen aardgasopsporingen in Bergen (N.H.). 1974., 243
    - Stukken betreffende een wetsontwerp op de fluoridering van drinkwater. 1974., 244
    - Dossier: "Inpoldering Lauwersmeer". 1977., 245
    - Dossiers inzake beroepsethische aangelegenheden van politici., 246
      Zie ook nr. 249.
    - Stukken betreffende een reis van een parlementaire delegatie naar Nieuw- Zeeland. 1978., 247
    - Stukken betreffende een interview in "Onderneming" naar aanleiding van de oliecrisis. 1975., 248
      Met twee cassetteopnamen. Naar R.V.D.
    - Dossiers inzake beroepsethische zaken van politici: zuiveringseed nevenfuncties, tuchtrecht e.d. 1975., 249
      Zie ook nr. 246.
    - Dossiers inzake overheidscursussen door efficiency- bureau. 1978., 250
    - Dossiers, verzameld in de rubriek "personen in opspaak"., 251
    - Stukken betreffende de samenstelling van een brochure "Schijn des Kwaads" over de politieke ethiek van kamerleden., 252
    - Losse stukken en kleine dossiers., 253
    - Dossier: "Troonredes: vergelijking van teksten". 1975., 254
    - Stukken betreffende een artikel voor het Instituut van Onderzoek van Overheidsuitgaven. 1978., 255
    - Stukken betreffende "het klasje van Vondeling" ter instructie van kamerleden. 1977., 256
    - Stukken betreffende de vaststelling van de functie van J. Renkema als lid van de commissie Duidelijke Taal. 1975., 257
    - Stukken betreffende onthullingen van zakelijke nevenactiviteiten van minister Lubbers. 1978., 258
    - Stukken betreffende een aktie van het Humanistisch Verbond tegen kernbewapening. 1979., 259
  - Losse stukken betreffende de Partij van de Arbeid (voornamelijk circulaires)., 260
  - Stukken betreffende zijn lijsttrekkerschap van de socialistischepartij in de Europese Verkiezingen, zijn propaganda- activiteiten voor het Europese Parlement en beraadsplegingen dienaangaande in de Partij van de Arbeid, met brochures., 1978-1979.; 261-265
    - 1e deel., 261
    - 2e deel., 262
    - 3e deel., 263
    - 4e deel., 264
    - 5e deel., 265
  - Ingekomen politieke programma's van diverse partijen., 266
  - Diverse stukken, geordend in kleine dossiers: incidentele gebeurtenissen, lidmaatschappen e.d., 1973-1978.; 267
  - Stukken betreffende Friese aangelegenheden, ingekomen tijdschriften en brochures in het Fries., 268
  - Documentatie., 269-280
    - Partijwezen en verkiezingen., 269
    - Economische en sociale zaken., 270
    - Defensie en NAVO., 271
    - Rusland, Joegoslavië, Polen., 272
    - Diversen., 273
    - Kladblocs en losse kladaantekeningen., 274
    - Curiosa., 275
    - Varia., 276
    - Stukken betreffende zijn lidmaatschap van de socialistische fractie in het Europese Parlement. 1979., 277
    - Stukken betreffende zijn commissariaat van de Friese Pers B.V. 1975., 278
      Vergelijk de nummers 55, 66, 191-196.
    - Kladblocs en kladaantekeningen., 279
    - Varia. (circulaires en drukwerken)., 280
  - Groot formaat dossiers:, 282-284
    - Stukken betreffende de bijwoning van de viering van het 200- jarig bestaan van de Verenigde Staten van Amerika. 1977., 282
    - Stukken betreffende de vereniging Euregio. 1977-1978., 283
    - Varia (gedrukt)., 284
  - Documentatie betreffende de procedure bij kabinetsformaties., 1952, 1963, 1965, 1967, 1971-1973, 1976-1977 en z.d.; 285
  - Brief aan dr. H.J. Witteveen, minister van Financiën, betreffende bankfusies, doorslag met bijlagen., 1964; 286
  - "Keerpuntbewaking"., 1972, 1975-1976 en z.d.; 287
  - Ingekomen verhandeling door A.L. Levisson over de activiteiten van de Kamercommissies, met begeleidende brief., 1975.; 288
  - Ingekomen lijst van beledigende opmerkingen gemaakt tijdens zittingen van de Tweede Kamer in de jaren 1952-1975, opgesteld door mr. A.F, Schepel, met begeleidende brief., 1976.; 289
  - Ingekomen door hem opgesteld vragenlijst betreffende de "vereisten" voor het ministerschap, beantwoord door secretarissen- generaal, kamerleden en parlementaire journalisten., 1976.; 290
  - Stukken betreffende een reis van een door hem geleide parlementaire delegatie naar de Sovjet- Unie., 1976.; 291
  - Verslag van de in Friesland gehouden NIPO-enquête over Vondeling en Den Uyl, met bijbehorende correspondentie., 1977.; 292
  - Stukken betreffende het congres "Welkom in Nederland"., 1977,1979.; 293
  - Correspondentie betreffende de kwestie- Aantjes., Z.D. (1978); 294
  - Stukken betreffende zijn afscheid als voorzitter van de Tweede Kamer., 1978-1979; 295
  - Correspondentie betreffende een door hem te houden voordracht op het zevende colloquium Neerlandicum van de Internationale Verenging voor Neerlandistiek, met bijlagen., 1979; 296